【裁判字號】    98,交上易,539
【裁判日期】    980728
【裁判案由】    過失致死等
【裁判全文】
臺灣高等法院臺南分院刑事判決       98年度交上易字第539號
上  訴  人  臺灣臺南地方法院檢察署檢察官
被      告  乙○○
上列上訴人因被告過失致死等案件，不服臺灣臺南地方法院98年
度交易字第122號中華民國98年6月10日第一審判決（起訴案號：
臺灣台南地方法院檢察署98年度偵字第6075號），提起上訴，本
院判決如下：
    主  文
上訴駁回。
    理  由
一、按刑事訴訟法第361條、第367條規定，不服地方法院之第一
    審判決而提起上訴者，應提出上訴書狀，並敘述具體理由，
    為上訴必備之程式；其所提出之書狀未敘述上訴理由，或僅
    曾以言詞陳述上訴理由者，均應於上訴期間屆滿後20日內補
    提理由書於第一審法院。第一審法院經形式審查，認逾期未
    補提上訴理由者，應定期間先命補正；逾期未補正者，為上
    訴不合法律上之程式，應以裁定駁回。倘已提出上訴理由，
    但所提非屬具體理由者，則由第二審法院以上訴不合法律上
    之程式，判決駁回。而所謂具體理由，必係依據卷內既有訴
    訟資料或提出新事證，指摘或表明第一審判決有何採證認事
    、用法或量刑等足以影響判決本旨之不當或違法，而構成應
    予撤銷之具體事由，始克當之（例如：依憑證據法則具體指
    出所採證據何以不具證據能力，或依憑卷證資料，明確指出
    所為證據證明力之判斷如何違背經驗、論理法則）；倘僅泛
    言原判決認定事實錯誤、違背法令、量刑失之過重或輕縱，
    而未依上揭意旨指出具體事由，或形式上雖已指出具體事由
    ，然該事由縱使屬實，亦不足以認為原判決有何不當或違法
    者（例如：對不具有調查必要性之證據，法院未依聲請調查
    亦未說明理由，或援用證據不當，但除去該證據仍應為同一
    事實之認定），俾與第二審上訴制度在請求第二審法院撤銷
    、變更第一審不當或違法之判決，以實現個案救濟之立法目
    的相契合，並節制濫行上訴（最高法院97年度台上字第892
    號判決參照）。
二、上訴人即公訴人因不服原審判決，於98年6月29日向原審法
    院具狀提起上訴，其上訴意旨略以：「被告乙○○酒後駕駛
    重型機車肇事致被害人陳婉婷死亡，原審僅判處被告有期徒
    刑10月，仍給予緩刑4年，認為不當」等語。經查，依上訴
    人之上訴狀雖已敘述上訴理由，但其上訴理由，僅泛稱量刑
    過輕不當等情，請求本院從重量刑，惟原審判決業已於理由
    欄中就本案被告乙○○之公共危險（不能安全駕駛罪）、及
    過失致死行為，載明業據被告坦承不諱，於參酌其他相關証
    據後，進而論處被告公共危險（不能安全駕駛罪）、及過失
    致死罪刑，經核其採証與經驗法則及論理法則均無違背，又
    於量刑時審酌「被告前於90年間因酒後駕車公共危險案件，
    於90年3月8日經法院以90年度南交簡字第120號刑事簡易判
    決，判處罰金一萬元，如易服勞役以銀元三百元折算一日，
    緩刑二年確定，有臺灣臺南地方法院檢察署刑案資料查註紀
    錄表及臺灣高等法院被告前案紀錄表各一份在卷可按，猶不
    知悔改，於酒後已不能安全駕駛動力交通工具，仍駕駛上開
    重型機車上路，嚴重危及行車及其他用路人之安全，且因此
    肇事致被害人陳婉婷死亡，並審酌其生活狀況、高職畢業之
    智識程度，及被告酒醉駕駛上開重型機車上路，未能遵守道
    路交通安全規則，一時疏忽肇事致被害人陳婉婷死亡，造成
    生命喪失而無從彌補之過失情節及過失程度，惟被告業與被
    害人陳婉婷之家屬甲○○、陳柯錦鳳達成和解賠償損害，有
    臺南縣關廟鄉調解委員會97年12月29日97刑調字第79號調解
    書一份附卷足稽，及被告犯後坦承犯行之態度等一切情狀，
    分別量處如主文所示之刑，並定應執行之刑，以資懲儆。末
    查，被告未曾因故意犯罪受有期徒刑以上刑之宣告，有上揭
    臺灣臺南地方法院檢察署刑案資料查註紀錄表及臺灣高等法
    院被告全國前案紀錄表各一份附卷可稽，其因一時失慮、疏
    失致罹刑章，且已與被害人陳婉婷之家屬甲○○、陳柯錦鳳
    達成和解賠償損害，已如前述，經此科刑之教訓，已足資警
    惕，信無再犯之虞，因認其所受宣告之刑，以暫不執行為適
    當，併予宣告緩刑四年，以啟自新。又被告前已因酒後駕車
    公共危險案件，經法院以90年度南交簡字第120號刑事簡易
    判決，判處罰金一萬元等情，已詳如前述，猶不知悔改，再
    犯本件酒後駕車公共危險案件，且因此肇事致被害人陳婉婷
    死亡，守法觀念顯有不足，為使被告於緩刑期間內，仍深知
    戒惕，避免緩刑之宣告遭撤銷，且導正其行為與法治之觀念
    ，爰併宣告其於緩刑期間內，向指定之公益團體、地方自治
    團體或社區，提供八十小時之義務勞務，並依刑法第九十三
    條第一項第二款之規定，應於緩刑期間付保護管束」等一切
    情狀，而於法定刑內就被告所犯之不能安全駕駛罪、及過失
    致人於死罪分別量處被告有期徒刑3月，有期徒刑8月，並定
    應執行刑為有期徒刑10月，緩刑四年，提供八十小時之義務
    勞務，並應於緩刑期間付保護管束，已詳為審酌各情。再查
    ，刑法第185條之不能安全駕駛罪之法定刑為「1年以下有期
    徒刑、拘役或科或併科十五萬元罰金」、第276條第1項之法
    定刑為「2年以下有期徒刑、拘役或二千元罰金」，從而原
    判決量處上開徒刑，亦無量刑過輕而違反比例原則之情事。
    又按刑罰之量定係屬法院得依職權自由裁量之事項，苟於法
    定要件或範圍之內予以量定，客觀上並無明顯濫權之情形者
    ，自不能遽認有過重之違誤。從而原審於法定刑範圍內就被
    告所犯上開之罪量處上開之刑，並無過輕之違誤。綜上，上
    訴人未依據卷內既有訴訟資料或提出新事證，具體指摘或表
    明第一審判決有何認事採證不當或違法之事由，是上訴人之
    上訴顯不合法律上之程式，爰依刑事訴訟法第367條前段之
    規定，駁回其上訴，並不經言詞辯論為之。
三、據上論斷，應依刑事訴訟法第367條前段、第372條，判決如
    主文。
中    華    民    國    98    年    7     月    28    日
                  刑事第四庭    審判長法  官  吳志誠
                                      法  官  高明發
                                      法  官  羅心芳
以上正本證明與原本無異。
不得上訴。
                                      書記官  蔡振豐
中    華    民    國    98    年    7     月    28    日


司法院資訊處製作；財團法人民間司法改革基金會備份。
